臺灣新竹地方法院刑事判決　　　　　　　　　　　　　　九十三年度易緝字第七號
　　公　訴　人　臺灣新竹地方法院檢察署檢察官
　　被　　　告　乙○○
右列被告因妨害公務等案件，經檢察官提起公訴（九十一年度偵字第三七八二號），
本院依簡式審判程序判決如左︰
    主  文
乙○○連續損壞公務員職務上掌管之物品，處有期徒刑貳月，如易科罰金，以佰元
折算壹日；又於公務員依法執行職務時，當場侮辱，處拘役貳拾日，如易科罰金，以
佰元折算壹日。
被訴毀損部分公訴不受理。
    事  實
一、乙○○於民國九十一年七月一日下午一時許，與二名友人謝鎮寶、鄭安林在甲○○所開設之新竹縣湖口鄉○○路三二八號「富貴萬年」飲食店內附設之ＫＴＶ飲
    酒唱歌，至同日下午五時許，因結帳糾紛，與隔鄰之周姓女子發生爭執，乙○○
    竟基於毀損之犯意，以該飲食店內之方桌往門口用力推，使該店大門玻璃一面破
    損，而致令其不堪使用，足以生損害於甲○○（毀損部份已與告訴人達成和解，
    詳後述）。嗣經甲○○報警後，新竹縣警察局竹北分局湖口分駐所警員丁○○、
    謝國楨於同日下午五時四十五分許，到前揭飲食店依法執行職務，處理上開糾紛
    之際，乙○○竟基於侮辱公務員之犯意，以「警方沒有用，領我們納稅人的錢，
    只會欺侮弱小」等語，當場侮辱丁○○及謝國楨，迨丁○○要求乙○○出示證件
    並欲將其帶上警車時，乙○○竟另行基於妨害公務之犯意，以其所有內放置身分
    證件之皮夾丟向丁○○臉部，並出手揮打丁○○頭部（未成傷），以此強暴方式
    妨害丁○○公務之執行。乙○○被逮捕後，丁○○、謝國楨二人以警車帶乙○○
    回設於新竹縣湖口鄉○○路○段一一四號湖口分駐所途中，乙○○接續前揭妨害
    公務並基於損壞公務員職務上掌管物品之概括犯意，先持該警車後座所置放，為
    丁○○、謝國楨職務上所掌管用以指揮交通用之警用指揮棒，敲擊丁○○之頭部
    （未成傷），使該指揮棒斷裂致令不堪使用，以上開強暴方法，妨害丁○○公務
    之執行。嗣於同日下午六時二十分許，乙○○被帶回湖口分駐所接受詢問時，復
    接續前揭侮辱公務員之犯意，當場以三字經辱罵為其制作筆錄並依法錄音之警員
    丁○○、謝國楨二人，並將丁○○職務上所掌管用以執行偵訊公務之錄音機丟向
    地面，致令不堪使用。
二、案經甲○○訴由新竹縣警察局竹北分局報請臺灣新竹地方法院檢察署檢察官偵查
    起訴。
    理  由
壹、有罪部分：
一、本件被告乙○○所犯對於執行職務公務員施強暴、損壞公務員職務上掌管之物品
    及侮辱公務員等罪，均非死刑、無期徒刑、最輕本刑為三年以上有期徒刑之罪，
    或非高等法院管轄第一審之案件，被告於本院準備程序進行中，就被訴事實為有
    罪之陳述，經本院合議庭認合於新修正刑事訴訟法第二百七十三條之一之規定，
    裁定進行簡式審判程序，均合先敘明。
二、訊據被告乙○○對於右揭時地，飲酒後與他人發生爭執，經警員到場處理糾紛，
    依法執行職務之際，出言辱罵警員，並於警車上及湖口分駐所內，先後損壞警員
    職務上掌管之物品，及以丟皮夾、出手揮打、持警用指揮棒敲擊警員等強暴方法
    ，妨害警員執行職務等事實，於警、偵訊及本院行準備程序、簡式審判程序時均
    坦白承認，核與證人即「富貴萬年」飲食店負責人甲○○於警訊及本院訊問時指
    訴情節大致相符（見臺灣新竹地方法院檢察署九十一年度偵字第三七八二號偵查
    卷第八頁，本院九十二年度易字第四一號刑事卷第十二頁），並經證人即到場處
    理本件糾紛之當時任職於新竹縣警察局竹北分局湖口分駐所警員丁○○於本院訊
    問時結證明確（見本院九十二年度易字第四一號刑事卷第十三、十四頁），復有
    警員丁○○出具之報告書乙紙及照片六幀附卷可稽（見上開偵查卷第十、十四至
    十六頁），被告自白核與事實相符，事證明確，前揭犯行均堪以認定，應予依法
    論科。
三、按刑法第一百三十八條所謂公務員職務上掌管之物品，以該物品由公務員本於職
    務上所掌管為已足，與物品之所有權無涉，最高法院五十四年臺上字第四七七號
    判例可資參照，佐以證人丁○○於本院訊問時證述：被告毀損指揮棒為公物，而
    錄音機則為其個人所有，但均放置於分駐所內供辦案使用等語（見本院九十二年
    度易字第四一號刑事卷第十三頁），是被告毀損之警用指揮棒及錄音機等物，均
    為公務員職務上掌管之物品無訛，合先敘明。核被告乙○○所為，係犯刑法第一
    百三十五條第一項之妨害公務罪、同法第一百三十八條之損壞公務上掌管之物品
    罪及同法第一百四十條第一項之侮辱公務員罪。被告於公務員依法執行職務時，
    先後以其所有之皮夾丟擲警員丁○○之臉部、出手揮擊警員丁○○之頭部及持警
    用指揮棒攻擊警員丁○○等強暴行為，暨被告數次於警員丁○○、謝國楨依法執
    行職務時，當場出言侮辱之行為，均係基於同一妨害公務及侮辱公務員犯意下所
    為之接續行為，屬裁判上一罪之接續犯，各以一罪論。再被告前後二次損壞公務
    員職務上掌管之物品犯行，時間緊接，方法雷同，顯係基於概括犯意為之，依連
    續犯規定論以一罪，並依法加重其刑。被告以損壞公務員職務上掌管物品之方法
    ，妨害公務員職務之執行，所犯上開二罪，有方法結果之牽連關係，應從一重之
    損壞公務員職務上掌管之物品罪論處。被告所犯上開損壞公務員職務上掌管之物
    品、侮辱公務員二罪間，犯意各別，行為互異，罪名不同，應予分論併罰。爰審
    酌被告飲酒後自我控制力薄弱，辱罵並攻擊執勤員警、且無故毀損員警於公務上
    掌管之物品，目無法紀，助長社會暴戾之氣，甚值非難，兼衡其犯後坦認犯行，
    態度尚可，頗具悔意等一切情狀，分別量處如主文所示之刑，並均諭知易科罰金
    之折算標準，以示懲儆。
貳、公訴不受理部分：
一、按告訴乃論之罪，告訴人於第一審辯論終結前得撤回其告訴，又告訴經撤回者，
    應諭知不受理之判決，刑事訴訟法第二百三十八條第一項、第三百零三條第三款
    分別定有明文。經查，本件告訴人甲○○告訴被告乙○○毀損案件（犯罪事實如
    上開事實欄所載），公訴人認被告係觸犯刑法第三百五十四條之毀損罪，惟依同
    法第三百五十七條之規定，犯第三百五十四條之毀損罪須告訴乃論。茲因告訴人
    與被告已達成和解，告訴人並於本院訊問時表示願意撤回對被告之上開告訴，此
    有本院九十二年三月十三日訊問筆錄附卷可按（見本院九十二年度易字第四一號
    刑事卷第十三頁），依照首開說明，就被告被訴毀損部分，本院自應對其諭知不
    受理之判決。
據上論斷，應依刑事訴訟法二百七十三條之一第一項、第二百九十九條第一項前段、
第三百零三條第三款，刑法第五十六條、第一百三十五條第一項、第一百三十八條、
第一百四十條第一項、第四十一條第一項、第五十五條，罰金罰鍰提高標準條例第一
條前段、第二條，判決如主文。
本案經檢察官丙○○到庭執行職務。
中      華      民      國    九十三    年      四      月     三十     日
                                  臺灣新竹地方法院刑事第四庭
  法  官  蔡  欣  怡
右正本證明與原本無異。
如不服本判決，應於判決送達後十日內向本院提出上訴狀( 應附繕本 )，上訴於臺灣
高等法院。
                                      書記官  鄭  敏  郎
中      華      民      國    九十三    年      四      月     三十     日
附錄本案論罪科刑法條全文：
刑法第一百三十五條第一項
對於公務員依法執行職務時，施強暴脅迫者，處三年以下有期徒刑、拘役或三百元以
下罰金。
刑法第一百三十八條
毀棄、損壞或隱匿公務員職務上掌管或委託第三人掌管之文書、圖畫、物品，或致令
不堪用者，處五年以下有期徒刑。
刑法第一百四十條第一項
於公務員依法執行職務時，當場侮辱，或對於其依法執行之職務公然侮辱者，處六月
以下有期徒刑、拘役或一百元以下罰金。
